臺灣高等法院高雄分院刑事判決　　　　93年度上訴字第1218號
上　訴　人
即　被　告　辛○○
選任辯護人　陳慧錚律師
上列上訴人因常業詐欺案件，不服臺灣高雄地方法院93年度訴緝
字第100 、128 號中華民國93年9 月20日第一審判決（起訴案號
：臺灣高雄地方法院檢察署89年度偵字第28579 號），提起上訴
，本院判決如下：
    主  文
原判決關於辛○○部分撤銷。
辛○○共同以犯詐欺罪為常業，處有期徒刑貳年陸月。附表四所
示之物品均沒收。
    事  實
一、姜禮照（原審通緝中）夥同辛○○（綽號「大胖」）、戊○
    ○（已經原審判決確定）及自稱「陳小姐」之中年婦女等人
    共組詐騙集團，基於常業詐欺之犯意聯絡，於民國89年5 月
    間某日（起訴書誤載為7 月間某日），在高雄縣大樹鄉○○
    路（起訴書誤載為九大路）110 之2 號虛設「長泰貿易公司
    」（下稱長泰公司），並以丁○○為名義負責人，辦理該公
    司設立登記。該公司業務由姜禮照統籌負責，辛○○則偕同
    丁○○至台東區中小企業銀行大樹分行，以丁○○之名義申
    辦支票存款帳戶，請領支票使用。渠等行騙之方式係自電話
    簿、雜誌查看廠商電話等資料後，再請廠商寄送目錄，渠等
    再依據目錄，由戊○○以「陳三郎」，上開中年婦女自稱「
    陳小姐」等名義，向不特定之廠商訂貨，待廠商接洽人員陷
    於錯誤而送貨時，渠等即交付發票人為「丁○○」、「楊寶
    山」、「萬雲龍」、「陳澌權」、「洪茂村」等人頭名義之
    空頭支票予廠商，任該空頭支票退票而使廠商未能受償，渠
    等再將詐得之貨物以75折等顯然較市價為低之價格轉售不特
    定人，藉此牟取不法利益，而恃以維生。嗣於上開公司虛設
    期間，渠等即於如附表一所示之時間，以如各該編號所示之
    詐騙方式，向各該編號所示之廠商詐騙，而詐得各該編號所
    示之財物。
二、嗣於同年10月15日，姜禮照及辛○○並承前揭常業詐欺之犯
    意，並夥同林建成、羅文寶、劉紋成（林建成、羅文寶及劉
    紋成已經原審判決在案），共組詐騙集團，基於常業詐欺之
    犯意聯絡，由辛○○以羅文寶名義承租高雄縣鳳山市○○街
    11巷36號為辦公處所，虛設「赤山春林蔬果運銷社」（下稱
    赤山運銷社），及以羅文寶名義申請電話、申辦銀行及郵局
    存款帳戶等，該社業務亦由姜禮照統籌負責，辛○○則以「
    羅文寶」或「羅文偉」，林建成以「林家銘」、「羅文漢」
    或該公司股東，羅文寶、劉紋成則表示為該社股東等名義，
    以上述相同行騙方式，向不特定之廠商訂貨，待廠商接洽人
    員陷於錯誤而送貨時，渠等即交付發票人為「江得源」、「
    崇善洋林企業商行王世信」等人頭名義之空頭支票予廠商，
    任該空頭支票退票而使廠商未能受償，渠等再將詐得之貨物
    以75折等顯然較市價為低之價格轉售不特定人，藉此牟取不
    法利益，而恃以維生。嗣於赤山運銷社虛設期間，渠等於如
    附表二所示之時間，以如各該編號所示之詐騙方式，向各該
    編號所示之廠商詐騙，而詐得各該編號所示之財物。其後因
    上開空頭支票退票，渠等為免事跡敗露而遭警查獲，遂於同
    年12月5 日，再同以羅文寶之名義承租高雄縣燕巢鄉○○村
    ○○路54號為辦公處所，虛設「松林資材供應中心」（下稱
    松林資材行），戊○○亦於同日再度加入該詐欺集團。渠等
    旋於如附表三所示之時間，再以如各該編號所示之詐騙方式
    ，向各該編號所示之廠商詐騙，而詐得各該編號所示之財物
    。嗣於89年12月18日下午1 時30分許，經法務部調查局高雄
    縣調查站人員前往松林資材行當場查獲，並扣得渠等所有用
    以行騙之如附表四所示之扣押物，復於89年12月20日，上開
    調查局人員持檢察官核發之搜索票，前往高雄縣鳥松鄉○○
    村○○路2 之8 附5 號，扣得「得力興化學股份有限公司」
    遭詐騙之營養劑「美愛素」、「愛特素」各4 箱等物。
三、案經法務部調查局高雄縣調查站移送臺灣高雄地方法院檢察
    署檢察官偵查起訴。
    理  由
壹、證據能力部分：
一、按被告以外之人（包括證人、鑑定人、告訴人、被害人及共
    同被告等）於檢察事務官、司法警察官或司法警察調查中所
    為之陳述，與審判中不符時，其先前之陳述具有較可信之特
    別情況，且為證明犯罪事實存否所必要者，得為證據，刑事
    訴訟法第159 條之2 定有明文。所謂「前後陳述不符」之要
    件，應就前後階段之陳述進行整體判斷，以決定其間是否具
    有實質性差異，惟無須針對全部陳述作比較，陳述之一部分
    有不符，亦屬之。證人甲○○、庚○○2 人於高雄縣調查站
    （下稱調查站）所為供述，經核與其2 人於本院證述情節，
    其中就被告是否自稱羅文寶乙情，前後供述並不相符（詳見
    理由貳實體部分二之(二)3.之說明），另證人丁○○於調查站
    之供述，經核與其於本院結證所為之供述，亦有部分不符（
    見理由貳實體部分二之(一)2.之說明），本院審酌其等於調查
    站之供述距案發日較近，當時記憶自較深刻，可立即反應所
    知，不致因時隔日久而遺忘案情；且較無來自被告或其他成
    員同庭在場之壓力而出於虛偽不實之指證，或事後串謀而故
    為迴護被告之機會，揆諸上開說明，其等2 人於調查站所為
    之陳述，客觀上應具有較可信之特別情況，且亦為證明犯罪
    事實存否所必要，依上揭規定，自有證據能力。
二、按檢察事務官依法有調查犯罪及蒐集證據與詢問告訴人、被
    告、證人或鑑定人之權限；司法警察（官）依法亦具有調查
    犯罪嫌疑人犯罪情形及蒐集證據等職權，若其等所作之筆錄
    毫無例外的全無證據能力，當非所宜。再者，如上開陳述，
    係在可信之特別情況下所為，且為證明犯罪事實所必要，而
    於審判程序中發生事實上無法直接審理之原因時，若仍不承
    認該陳述之證據適格，即有未洽，為補救實務上採納傳聞法
    則可能發生之蒐證困難問題，自以使上開陳述取得證據能力
    ，始符實體真實發見之訴訟目的。本件證人乙○於調查站曾
    為指述（偵查卷第63、64頁），惟其於本院審理時經傳喚結
    果均因所在不明而無法傳喚，有送達證書可稽，而上開陳述
    ，並無不當取供之情形，客觀上有可信之特別情況，且為證
    明犯罪事實所必要，依刑事訴訟法第159 條之3 第3 款規定
    ，其於調查站所為指述，自具有證據能力。
三、按被告以外之人（包括證人、鑑定人、告訴人、被害人及共
    同被告等）於審判外之陳述雖不符刑事訴訟法第159 條之1
    至之4 等四條之規定，而經當事人於審判程序同意作為證據
    ，法院審酌該言詞陳述或書面陳述作成時之情況，認為適當
    者，亦得為證據，刑事訴訟法第159 條之5 第1 項定有明文
    。立法意旨在於傳聞證據未經當事人之反對詰問予以核實，
    原則上先予排除。惟若當事人已放棄反對詰問權，於審判程
    序中表明同意該等傳聞證據可作為證據；或於言詞辯論終結
    前未聲明異議，基於尊重當事人對傳聞證據之處分權，及證
    據資料愈豐富，愈有助於真實發見之理念，且強化言詞辯論
    主義，使訴訟程序得以順暢進行，上開傳聞證據亦均具有證
    據能力。證人杜嘉慶、曾國光、癸○○、周翠秀等人於調查
    站所為供述，性質上雖屬傳聞證據，惟其等未再於法院審理
    中為陳述，經查無符合同法第159 條之1 至之4 等前四條之
    情形；另證人許浩昭、李永昌、楊忠達、吳國基、丙○○、
    馬寅聖、陳盈文等人於調查站之供述，因其等於法院審理被
    告之程序中，被告及辯護人均未聲請以證人身分詰問（按其
    等於原審雖曾為供述，然係於原審審理其餘共同被告之審判
    程序中曾以證人身分為供述，是否具有證據能力，詳見後述
    四之說明，僅此敘明），雖亦不符刑事訴訟法第159 條之2
    之規定，惟其等所為之上開調查筆錄內容，業經當事人於本
    院審判程序同意作為證據，本院並審酌上開筆錄作成時，並
    無不當取供之情形，認為以之作為本案之證據亦屬適當，依
    上開規定，是其等於調查站中之證言自具有證據能力。
四、按被告以外之人於審判外向法官所為之陳述，得為證據，刑
    事訴訟法第159 條之1 第1 項定有明文。立法理由係認被告
    以外之人（包括證人、鑑定人、告訴人、被害人及共同被告
    等）之陳述係在法官面前為之，因其任意陳述之信用性已受
    確定保障之情況下所為，自得作為證據。不問係其他刑事案
    件之羈押訊問期日、勘驗期日、準備程序期日、審理期日或
    民事事件、行政訴訟程序，凡係在普通法院法官（軍事法官
    、外國法官不與之）面前所為之陳述，均具有證據能力。證
    人許浩昭、李永昌、楊忠達、甲○○、吳國基、丙○○、馬
    寅聖、陳盈文等人於原審審理時（非被告之審判程序）向法
    官所為之供述，在其等任意陳述之信用性無疑之情況下，其
    證述依法自具有證據能力。且被告於本院準備程序亦同意其
    等於原審所為供述得作為證據，並未聲請以證人身分詰問上
    開諸位證人，足見被告對於上開證人已放棄詰問對質權，參
    照司法院釋字第582 號意旨，自無再對上開證人進行交互詰
    問之調查證據程序，併此敘明。
五、共同被告戊○○、林建成、劉紋成、羅文寶、姜禮照等人之
    供述部分：
  (一)共同被告戊○○、林建成、劉紋成、羅文寶、姜禮照等人均
    曾於調查站為陳述，其性質本屬傳聞證據，其中共同被告戊
    ○○雖曾於本院審理時以證人身分接受詰問，然其於本院接
    受詰問時所陳述之內容，經核與其調查中之陳述，因待證事
    項不同，是其於調查中之陳述，等同其並未於審判中為陳述
    ；另其餘3 人則均未再於法院審理中為陳述（指於被告之審
    判程序以證人身分為陳述，至其等於原審審理其餘共同被告
    之審判程序中曾以證人身分為供述，是否得作為證據，詳如
    後述(三)之說明），是其等4 人於調查中之陳述，均查無符合
    同法第159 條之1 至之4 等前4 條之情形，惟其等所為之上
    開調查筆錄內容，業經當事人於本院準備程序同意作為證據
    ，本院審酌上開筆錄作成時，較無人情施壓或干擾，亦無不
    當取供之情形，認為以之作為本案之證據亦屬適當，是依前
    揭壹之一所示說明，其等於調查中之證言自具有證據能力。
  (二)按檢察官代表國家職司追訴犯罪，並負有客觀性義務，對被
    告有利情形，亦應予注意，而實務運作時，偵查中檢察官向
    被告以外之人所取得之陳述，原則上均能遵守法律規定，不
    致違法取供，其可信性極高，為兼顧理論與實務，乃於修正
    刑事訴訟法時，增列第159 條之1 第2 項，明定被告以外之
    人於偵查中向檢察官所為陳述，除顯有不可信之情況者外，
    得為證據。經查，共同被告戊○○、林建成、劉紋成、羅文
    寶、姜禮照等人於偵查中所為陳述，因其等自始未曾提及檢
    察官在偵訊時有任何以不正方法取供之情形，且無顯不可信
    之情況，自得作為本件之證據。至於上開陳述是否因未具結
    而認無證據能力？經按該條所稱「被告以外之人」，立法意
    旨不以證人為限，尚包括鑑定人、共同被告、被害人等。張
    能輝當時係以共同被告之地位向檢察官供述，亦即檢察官係
    以同案被告身分，並非以證人身分偵訊，其向檢察官所為之
    陳述，雖無具結，依上開規定仍有證據能力。此與刑事訴訟
    法第158 條之3 係以證人地位出庭，依法應具結而未具結之
    證言，不得作為證據之情形有別，應予敘明。
  (三)共同被告戊○○、林建成、劉紋成、羅文寶於原審審理時（
    非被告之審判程序）向法官所為之供述，在其等任意陳述之
    信用性無疑之情況下，其證述依前述刑事訴訟法第159 條之
    1 第1 項規定，自具有證據能力。且被告於本院準備程序亦
    同意其等於原審所為供述得作為證據，並僅聲請以證人身分
    詰問共同被告戊○○，其餘均無意見，足見被告對於其餘共
    同被告已放棄詰問對質權，參照司法院釋字第582 號意旨，
    自無再對共同被告林建成、劉紋成、羅文寶及姜禮照進行交
    互詰問之調查證據程序，亦此敘明。
貳、實體部分：
一、訊據上訴人即被告辛○○（下稱被告）對於附表二、三所示
    犯罪事實，均已坦承犯行不諱，惟辯稱上述犯行並非常業詐
    欺；另對於附表一所示犯罪事實則矢口否認，辯稱：我並未
    在長泰公司任職過云云。
二、經查：
  (一)附表一所示之犯罪事實部分：
    1.附表一編號1 所示之犯罪事實，業據證人即景升科技實業
      有限公司負責人丙○○於調查站及原審審理時；證人壬○
      ○於原審及本院審理時證述在卷，並有訂貨確認單影本1
      張及支票影本4 張附卷可稽；附表一編號2 所示之犯罪事
      實，業據被害人即慶豐工程行負責人杜嘉慶於調查站指述
      在卷，並有支票影本1 張及估價單影本3 張在卷為憑；附
      表一編號3 所示之犯罪事實，業據證人即昭和企業行負責
      人許浩昭於調查站及原審審理時證述在卷，並有支票暨退
      票理由單及請款單影本各1 張附卷為佐；附表一編號4所
      示之犯罪事實，業據證人即博承企業有限公司員工馬寅聖
      於調查站及原審審理時證述在卷，並有出貨單及支票影本
      各2 張在卷可參；附表一編號5 所示之犯罪事實，業據證
      人即呈宇建材股份有限公司員工李永昌於調查站及原審審
      理時證述在卷，並有出貨單及支票影本各1 張附卷可稽；
      附表一編號6 所示之犯罪事實，則有應收帳款明細表、簽
      認單、報價單、支票暨退票理由單影本各2 張、支票影本
      4 張在卷為證，此外，尚有「丁○○」、「楊寶山」、「
      萬雲龍」、「陳澌權」、「洪茂村」等人之支票存款開戶
      調查表、支票存款往來約定書、退票紀錄卡、退票理由單
      等資料在卷可佐，及扣案之「陳三福」之名片1 張可稽，
      此觀卷附扣押物品清單已明。
    2.被告綽號「大胖」，戊○○則以「陳三郎」名義對外向廠
      商訂貨，並由被告負責簽發支票給廠商，而長泰公司位於
      前址，並於89年5 月辦理設立登記之事實，業據證人丁○
      ○於調查站及偵查中證述綦詳（調查三之五卷第82頁以下
      、偵查卷第311 頁以下）。而依證人丁○○復於調查站及
      偵查中所證稱：我去長泰公司上班沒多久，綽號「大胖」
      之人（按：經證人檢視照片後，指認被告辛○○為綽號「
      大胖」之人，且另指認被告戊○○為自稱「陳三郎」之人
      ，此有指認照片在卷可稽）帶我去臺東企銀大樹分行開戶
      ，隔約20日左右，「大胖」自行去銀行領我的支票使用。
      我上班約1 個月左右，是當工友，負責打掃，我在那裡工
      作覺得怪怪的，我向他們借錢都借不到，他們都鬼鬼祟祟
      ，好像怕我知道何事，我自己沒有簽過上開銀行的支票等
      語（同上開筆錄）。可知證人丁○○當時是同時指認被告
      及戊○○之相片，衡情應無誤認之虞。證人丁○○於本院
      審理時雖證稱被告並非與伊前往銀行開戶之人，而是另外
      一位叫什麼福之人云云，惟經提示卷附被告之相片後，丁
      ○○則仍陳稱該人即是帶伊去開戶之人，曾經聽過有人叫
      「大胖」，「大胖」就是帶伊去開戶之人等語，並同時證
      述：警察當時有拿很多相片給伊指認；當時是一位同村莊
      之人叫梁永輝介紹伊去長泰公司上班等語，佐以證人梁永
      輝於調查站供述：於89年間共向被告購買30餘萬元之肥料
      之語，可證被告與梁永輝有所認識，經由梁永輝之介紹，
      證人丁○○始到長泰公司上班無疑。證諸被告於本院審理
      時亦坦承當時其綽號也叫「大胖」之語，及證人戊○○於
      本院詰問時亦證稱：曾在長泰公司看過被告之語，益徵證
      人丁○○前揭指述，並非子虛，應可採認。綜上論述，被
      告即是與證人丁○○到銀行開戶之人乙情，至堪認定。證
      人丁○○於本院所述被告非與伊前往開戶之人，及證人戊
      ○○於原審及本院審理時所證述：被告未在長泰公司上班
      云云，均係迴護被告之詞，殊不足採。
    3.依前揭附表一所示各廠商之負責人或員工所證述，向各該
      廠商訂貨之人，其中戊○○自稱「陳三郎」、另有一自稱
      「陳小姐」之人，及用以支付貨款之支票並非長泰公司申
      領之支票，且所交付之支票屆期提示均未獲兌現等情，足
      徵長泰公司係一虛設之公司，由戊○○等成員冒名並持人
      頭支票向廠商詐取貨品，至為顯然。被告既經證人丁○○
      指稱係與伊前往申辦支票存款帳戶，並請領支票之人，佐
      以丁○○名義申領之支票亦確實有用以支付貨款，屆期提
      示未獲兌現等情，被告就上開犯行，與姜禮照、戊○○，
      及自稱「陳小姐」等詐騙集團成員，有犯意之聯絡及行為
      之分擔，已堪認定。是從本案卷附卷證資料觀察，雖無證
      據顯示被告有實際參與向廠商訂貨之事實，但被告既已參
      與申領丁○○支票供長泰公司使用之部分行為，被告顯已
      參與整個詐騙過程之部分行為，故縱無證據證明被告有向
      廠商訂貨之情，亦難為有利於被告之認定。被告所辯伊並
      未在長泰公司任職云云，應屬卸責之詞，委不足採。
    4.公訴意旨雖認同案被告林建成、羅文寶、劉紋成亦為此部
      分犯行之共同正犯云云。惟查：上開指述，已為同案被
      告林建成、羅文寶、劉紋成均否認在卷；證人丙○○於
      調查站雖證稱：長泰公司除「陳三郎」外，尚有「郭敏雄
      」等人，（檢視照片後）「郭敏雄」就是林建成的假名之
      語；惟該證人於原審審理時證稱：我沒有見過在庭的被告
      林建成、羅文寶及劉紋成等3 人，在調查局詢問時之所以
      指認林建成為「郭敏雄」，是因為當時調查員詢問說林建
      成是否有點像「郭敏雄」，且由其指認側面，以此假設性
      之問法問我，我才會說是。事實上，我當時是誤認了等語
      （參見原審93年2 月23日審判筆錄）。是該證人既於原審
      證述其係誤認被告林建成為「郭敏雄」，且核其所證尚無
      不合常情或故意迴護林建成之處，即難逕以該證人於調查
      站之指認，遽認林建成確有冒名「郭敏雄」之事。另依
      證人壬○○於原審審理時證稱：我實際送貨到長泰公司，
      長泰公司有三名員工，但不是在場的被告林建成、羅文寶
      及劉紋成，且該三名員工未說姓名等語；及證人杜嘉慶、
      許浩昭、馬寅聖、李永昌於調查站及原審審理時各自所為
      之證述，均僅證稱：訂貨之人為自稱「陳三郎」之戊○○
      、自稱「陳小姐」的中年婦女、自稱長泰公司的會計小姐
      或自稱長泰公司的「陳先生」等語，均未提及林建成有假
      冒「郭敏雄」之名訂貨，亦未提及羅文寶、林建成及劉紋
      成有參與訂貨或參與任何詐欺犯行；佐以證人丁○○亦供
      稱：我沒有見過林建成、羅文寶及劉紋成等語，是並無證
      據足資證明林建成、羅文寶、劉紋成涉及長泰公司部分之
      常業詐欺犯行。此外，復查無其他證據足以證明同案被告
      林建成、羅文寶及劉紋成確有公訴意旨所指上開常業詐欺
      之犯罪事實，檢察官認此3 人涉有此部分之常業詐欺罪嫌
      云云，容有誤會，而此情亦已經原審詳敘理由為相同認定
      ，併此敘明。
    5.辯護人雖聲請傳訊證人丙○○，其待證事項為「被告並未
      任職長泰公司，亦未自稱【大胖仔】向該公司詐騙財物」
      等情，經查：證人丙○○雖曾於調查站指認被告辛○○之
      相片後指稱被告自稱「大胖」之語，惟綜觀證人於調查站
      及原審時，就公司被詐騙之情節等供述內容，從未提及該
      詐騙集團成員中有綽號「大胖」之人，更未明確提及被告
      為該詐騙集團成員，是證人於調查站指認被告照片後，指
      稱被告綽號「大胖」乙情，是否屬實，已令人懷疑？且證
      人丙○○幾經原審及本院多次傳喚，均未到庭，致無從查
      證其上開指認被告相片之舉，是否為真，故並無積極證據
      足資佐憑，證人於調查站之指認，本院不予採認。另從證
      人丙○○於調查站及原審之證述內容，既從未敘及被告如
      何參與詐騙等過程，則辯護人聲請傳喚丙○○，所要待證
      之前揭事項，依該證人於調查站及原審之證述內容，已可
      推知，自無再予傳喚之必要，況依前述，本院是依證人丁
      ○○證述被告確有參與申領丁○○支票，供該詐騙集團使
      用之情，而據以認定被告與該詐騙集團成員有犯意之聯絡
      及行為之分擔，被告此部分詐欺犯行，事證既已明確，則
      辯護人聲請傳喚丙○○，其所要待證之前揭事項，亦無從
      推翻本院之心證，是辯護人前揭聲請調查之證據，亦無關
      重要，無調查之必要，僅合此敘明。
  (二)附表二、三所示犯罪事實部分：
    1.此部分犯罪事實，業經被告於調查站及本院審理時坦承不
      諱，且附表二編號1 所示之犯罪事實，業據證人即果軒紙
      袋行負責人楊忠達於調查站及原審審理時證述在卷，並有
      支票影本2 張附卷可稽；附表二編號2 及附表三編號1 所
      示之犯罪事實，亦經證人即得力興化學股份有限公司業務
      甲○○於調查站、原審及本院審理時證述明確，並有支票
      、切結書、請款單影本各1 紙在卷可稽；附表二編號3 所
      示之犯罪事實，亦據證人即千富塑膠廠業務員庚○○於調
      查站及本院審理時指證綦詳，並有支票、估價單、現金支
      出傳票、請款單影本各1 份附卷可稽；附表三編號2 所示
      之犯罪事實，業據證人即太子汽車工業股份有限公司高雄
      分公司業務員乙○於調查站證述屬實，並有「乙○」名片
      1 張可證；附表三編號3 所示之犯罪事實，業據證人即憲
      邦行負責人曾國光於調查站指證歷歷，並有訂購單影本1
      紙為證；附表三編號4 所示之犯罪事實，業據證人即松泰
      有機肥料有限公司司機癸○○於調查站指證甚詳，並有該
      公司提供給「陳建基」、「陳先生松林農用資材供應中心
      」之估價單影本2 紙及寄給「陳建基」之信封影本一份附
      卷為憑；附表三編號5 、6 所示之犯罪事實，則據證人即
      樹憶企業有限公司負責人吳國基於調查站及本院審理時證
      述在卷，並有該公司之「可溶魚精裝程」說明書、送貨單
      影本各1 份附卷可稽，此外，並有「江得源」、「崇善洋
      林企業社王世信」之支票存款開戶調查表、支票存款往來
      約定書、退票紀錄卡、退票理由單等資料在卷可佐，及如
      附表四所載扣案證物及詐騙所得營養劑「美愛素」、「愛
      特素」各四箱為證，有搜索票、搜索及扣押筆錄、扣押物
      品目錄表在卷可稽，足徵被告自白與事實相符，自可採為
      認定事實之證據。
    2.證人甲○○於調查站及原審審理時證稱：辛○○打電話到
      得力興公司，自稱為「羅文寶」，開設赤山運銷社，要我
      公司派人與他接洽。我到達後，辛○○交付「羅文寶」的
      名片給我，當場尚有在庭之同案被告林建成、劉紋成及羅
      文寶，他們3 人表示是赤山運銷社股東。後來辛○○向我
      訂購肥料「愛美素」與「美特素」，共計4 萬元，貨寄送
      後一星期，我到赤山運銷社收款時，該運銷社已結束營業
      。我詢問屋主，屋主表示該運銷社承租沒幾天，公司經營
      也沒幾天，後來辛○○又以松林資材行名義向我訂貨，貨
      款共計240 萬元，並表示松林資材行是他開設的，且交付
      客票支付上開4 萬元貨款，我要求改用現金，但辛○○聲
      稱不可能，沒有以現金訂貨的，當時尚有劉紋成、林建成
      、羅文寶等人在場，劉紋成表示負責送貨，而林建成以「
      羅文漢」之名與我接洽，並拿「羅文漢」的名片給伊，表
      示松林資材行日後之訂貨皆由他負責。簽合約書時約定先
      開立200 萬元的保證支票，待貨送到後，再給付240 萬元
      貨款，但簽約前辛○○等人即被調查局人員查獲等語（91
      易3139號卷一第12至17頁），另於本院審理時證述：是被
      告向我訂貨，在電話中對方叫我到公司找一位羅先生，到
      了該公司，被告就拿羅文寶的名片給我，並跟我說他是負
      責叫貨的等語，雖證人於本院證述被告並未自稱羅文寶，
      但從被告拿取羅文寶之名片給證人之舉動觀之，證人當時
      認定被告即是羅文寶，乃人之常情。是以證人於調查站及
      原審供述被告自稱羅文寶乙語，尚與證人當時之認知相符
      。另證人庚○○於調查站指認卷附被告之相片，指稱被告
      即是自稱「羅文寶」之人，另指認林建成、劉紋成二人之
      相片，指稱曾在松林行看過此2 人等語（偵查卷第77頁）
      ，於本院審理時則證述：在赤山運銷社，是被告與我接洽
      ，被告自稱楊先生，並沒有自稱羅文寶，是我自行從該公
      司桌上拿羅文寶的名片等語，雖其就被告是否自稱羅文寶
      乙情，前後供述不符，但就被告就是與伊接洽訂購塑膠桶
      之人部分，前後供述則始終如一，是依證人甲○○及庚○
      ○之前後供述，被告確實有向上述2 位證人所屬公司訂貨
      之事實，已堪認定。上開證人前後不符之供述部分，尚不
      足作為有利於被告之認定。
    3.再依證人羅文寶於調查站及偵查中均供稱：我將
      印章交由綽號「大胖」之辛○○及姜禮照使用，至於使用
      用途為何，我無意見。辛○○以我名義承租房屋並申請電
      話，且以我名義申請設立赤山運銷社及松林資材行，其實
      該二家之實際負責人均為姜禮照，所有公司業務均由姜禮
      照統籌負責，再交由股東林建成、辛○○、劉紋成及戊○
      ○等人負責接洽客戶及買賣事宜。我受僱負責搬貨，公司
      貨源係由姜禮照向全國各廠商行騙而來，並由姜禮照、林
      建成、辛○○先找好買主，姜禮照開立3 個月之遠期空頭
      支票，交予辛○○或會計轉交廠商，以騙取貨源，並指示
      林建成負責送貨，向買主收取現金。我曾多次在辛○○、
      林建成、劉紋成等三人在辦公室談事情時，在旁邊聽到他
      們表示「誰叫的貨，誰就要負責找買主處理」。經過我慢
      慢瞭解，才知道辛○○等人是專門以俗稱「芭樂票」詐騙
      供貨廠商的詐欺集團。渠等的詐騙手法如下：先由辛○○
      使用我的
      用我的
      及林建成以我的名義印製名片，持向全省各地的農業資材
      供貨商購貨，待交貨後，用人頭支票付款，隨即將貨以低
      價轉賣，並在支票到期前，搬遷到別處繼續詐騙。於89年
      12 月18 日調查局前往松林資材行搜索時，辛○○囑咐不
      可供出姜禮照為實際負責人，等到姜禮照交保後，會設法
      讓我交保，並保證渠等不會被判刑，會給渠等相當好處。
      待我、姜禮照、辛○○、林建成、劉紋成等5 人被解送到
      高雄縣警察局拘留室時，渠等5 人有進行協議，姜禮照要
      我承擔下來，日後再想辦法讓我交保，並給我一大筆錢，
      我信以為真，才會於法院訊問時全面翻供，把所有責任全
      由我1 人擔下等語（偵查卷第4 頁以下、第26頁以下、第
      158 頁以下、第252 頁以下、第262 頁以下）；復於原審
      證稱：我看報紙到赤山運銷社應徵工作，見到認識15年但
      僅見過1 次面的辛○○，辛○○告知董事長是姜禮照，月
      薪2 萬元，我遂決定受僱搬運貨物。辛○○要以我名義承
      租店面，我因堂兄與辛○○認識，基於人情不好意思拒絕
      ，乃同意以我名義承租房屋，並受辛○○委託出面應徵員
      工，在工作期間我無意聽到辛○○、林建成、劉紋成等3
      人在說「誰叫的貨，就由誰負責找買主處理」，過幾天後
      ，我質問辛○○做生意怎麼可以這樣，辛○○表示是大老
      闆姜禮照的意思。後來赤山運銷社結束營業，辛○○找我
      去燕巢，我表示是好朋友不要害我，辛○○說是姜禮照交
      代的，故又拿我的
      禮照將生意交給辛○○負責，林建成及劉紋成負責開車送
      貨，貨款由辛○○向姜禮照拿取支票給付。我在調查局及
      偵查中所言，均是出於我自由意識之陳述，並未遭受刑求
      或其他不正方法取供，是實在的等語（91易3139號卷第45
      頁以下）；證人林建成於調查站供述：於赤山蔬果合作社
      ，有一次是王經理以林家銘向一家紙袋行訂貨，由我點收
      ，現場還有羅文寶、辛○○等人之語；於原審時證述：楊
      忠達部分是陳經理已經用林家銘之名接洽好，所以我繼續
      用林家銘之名，的確有進貨等語，經核與證人楊忠達於原
      審審理時證稱：曾有一位自稱「林家銘」之人打電話向我
      訂購水果套袋，訂了100 餘萬元，他開了2 張支票，另有
      要再開1 張支票給我，但因東窗事發，所以沒有開成。我
      在交貨之前，有先到該運銷社看，「林家銘」與我接洽，
      （當庭辨認後）「林家銘」就是在場的被告林建成，他當
      時自稱「林家銘」。後來2 張票都跳票，沒有兌現等語（
      91易3139號卷二第39、40、44頁）大致相符。是綜上證據
      及論述，被告確有實際參與向得力興公司、千富塑膠廠訂
      貨之業務，而林建成、劉紋成及羅文寶則自稱係赤山運銷
      社之股東，足徵林建成、羅文寶、劉紋成等人已非一般單
      純從事運送或搬運貨物之工人，而係積極參與虛設公司行
      號，並冒名持空頭支票訂購貨品以詐騙廠商，否則渠等何
      須自稱公司股東，使廠商誤認渠等身分，並假冒他人名義
      與廠商洽談，其理甚明。被告與林建成、劉紋成、羅文寶
      、姜禮照就此部分虛設商號向廠商詐取貨物之犯行（指附
      表二部分），彼此間互有犯意之聯絡及行為之分擔，足可
      認定。
    4.證人乙○於調查站證稱：松林資材行一位自稱該行負責人
      的「羅文偉」於89年12月初，該行股東一位自稱「曾建基
      」的人向我訂購三菱汽車1 台，價額79萬9 千元，因尚未
      交車，害我虧了2 萬1,000 元，（檢視照片後）自稱「羅
      文偉」之人是辛○○，林建成自稱「羅文漢」、戊○○自
      稱「曾建基」，羅文寶則以本名自居等語（偵查卷第63、
      64頁）；證人曾國光於調查站時證稱：松林資材行一位自
      稱股東的「羅文漢」，於89年12月7 日及同年12月12日向
      我進貨包裝材料，合計4 萬260 元，尚未給付現金或支票
      ，（檢視照片後）自稱「羅文漢」的人就是林建成等情（
      偵查卷第63、64頁）；證人即樹憶公司負責人吳國基於調
      查站證稱：戊○○自稱陳建基向我訂貨，辛○○稱羅先生
      與我交談等語，並於原審指認被告相片即是自稱羅先生之
      人無誤；證人即松林資材行會計陳盈文於調查站時證稱：
      我於89年11月29日，看見自由時報求職欄廣告，而主動前
      往松林資材行應徵會計工作，當時負責面談者是該行經理
      林建成，面談結束後由該行負責人羅文寶（按：該證人嗣
      於原審審理時，當庭指認所稱「羅文寶」確係證人羅文寶
      無訛）決定要我在11月30日前往上班，月薪2 萬元，負責
      接聽電話及傳真訂貨等行政工作，由林建成及戊○○將洽
      妥之廠商訂貨單交給我，並由我點貨後向林建成報告，且
      將當日之營業所得計算清楚並交給林建成後，即能下班，
      我僅負責接聽電話，傳真並拿楊鄉村（按被告於調查及偵
      查中已坦承自稱楊鄉村）收取貨款之現金去辦理存款事宜
      等情（偵查卷第34頁），另參諸前揭證人甲○○及羅文寶
      之供述，足見被告係以「羅文偉」，戊○○係以「曾建基
      」或「陳建基」，林建成則以「羅文漢」之名義對外接洽
      生意，負責訂貨業務甚明。從而，被告與戊○○、林建成
      、劉紋成、羅文寶、姜禮照就此部分虛設商號向廠商詐取
      貨物之犯行（指附表三部分），彼此間亦互有犯意之聯絡
      及行為之分擔，亦可認定。
    5.另據證人林順隆於原審審理時證稱：松林資材行開幕期間
      ，我曾去參觀，辛○○向我表示他在該資材行推展業務，
      老闆另有其人，店內陳列有肥料約100 包及罐裝營養劑，
      貨品不齊全，未見到有恭賀開幕之匾額、對聯、盆栽等情
      （91易3139號卷第28至30頁、原審卷第163 至166 頁）觀
      之，足見松林資材行成立時之景況，顯與一般公司行號開
      張之時，店內多會極盡所能陳列各項貨品，以誘使顧客參
      觀購買之作法不同，且開幕當時亦無匾額、對聯或盆栽等
      恭賀誌慶之物，亦與商場上習慣藉此祈求大發利市之情形
      有異。是松林資材行之開設如此悖於常情，益徵其僅係被
      告等人虛設之行號無疑。
    6.公訴意旨雖指述戊○○亦為赤山運銷社即附表二所示犯行
      之共同正犯，並指稱上開犯行另有一綽號「宇哲」之成年
      表二所示之詐騙犯行，參諸被告於調查站之供述，戊○○
      是於松林資材行成立時始加入甚明，此情亦經有參與赤山
      運銷社之林建成及羅文寶證述屬實，且附表二所示受害廠
      商亦無人指稱戊○○涉有此部分之犯行，是公訴人此部分
      指述亦屬誤會。另被告於調查站原供述主謀之人為所謂「
      宇哲」之人，但嗣後則已改稱主謀係同案被告姜禮照，且
      澄清陳稱：「宇哲」是我在85年間受僱之詐騙集團份子之
      語，此與羅文寶於調查站亦供稱主謀之人為姜禮照乙節大
      致相符，則本件詐騙集團之主謀是否為綽號「宇哲」之成
      年男子，已非無疑。而審諸被告與羅文寶供承主謀係姜禮
      照乙節，無論係就姜禮照於詐騙集團中之角色參與，或係
      就案發之後姜禮照如何要求渠等2 人隱瞞詳情等經過，均
      核屬一致，尚無矛盾或違背常理之處，殆堪採信。此外，
      本件其餘參與之共犯均無人供稱有所謂「宇哲」之人，亦
      無任何證據顯示有所謂「宇哲」之人參與其中，自難遽認
      確有「宇哲」之人共同參與本件常業詐欺犯行。是起訴意
      旨認「宇哲」亦為本件之共同正犯云云，亦屬誤會。
三、按刑法上所謂常業犯，指反覆以同種類行為為目的之社會活
    動之職業性犯罪而言，至於犯罪所得之多寡，是否恃此犯罪
    為唯一之謀生職業，則非所問，縱令兼有其他職業，仍無礙
    於該常業犯罪之成立（最高法院85年度台上字第510 號判例
    意旨參照）。查被告與共犯姜禮照、戊○○、林建成、羅文
    寶及劉紋成前揭虛設公司行號，反覆持空頭支票，冒名詐騙
    供貨廠商，使供貨廠商接洽人員不疑有他而提供貨物，再轉
    賣牟利，憑以維生，顯見被告等係以之為常業甚明。是核被
    告所為，均係犯刑法第340 條之常業詐欺罪。檢察官認被告
    所犯係刑法第339 條第1 項之詐欺取財罪，且成立連續犯，
    自有未洽，惟因起訴之基本事實相同，且於原審時，公訴檢
    察官已當庭變更起訴法條為刑法第340 條之常業詐欺罪，核
    與前開所認相符，本院毋庸予以變更起訴法條，附此敘明。
    至被告二人於如附表三編號1 、2 、6 所示之常業詐欺犯行
    ，公訴意旨雖漏未論及，但與公訴人起訴部分係屬常業犯之
    實質上一罪關係，前已述及，應為起訴效力所及，本院自應
    併予審判，亦附此敘明。被告與姜禮照、戊○○及自稱「陳
    小姐」之中年婦女就附表一之犯行部分，被告與姜禮照、林
    建成、羅文寶及劉紋成就附表二之犯行部分，被告與姜禮照
    、戊○○、林建成、羅文寶及劉紋成就附表三之犯行部分，
    分別有犯意聯絡與行為分擔，均為共同正犯。
四、原審據以論處被告罪刑，固非無見；惟查：(一)公訴人指述被
    告於虛設赤山運銷社期間，於89年11月間某日，向太子汽車
    工業股份有限公司高雄分公司詐騙價值64萬元之ISUZU 貨車
    乙部罪嫌，經查此部分除該公司業務乙○之指述外，並無其
    他證據足以佐證，因檢察官認此部分與前揭有罪部分係屬連
    續犯之裁判上一罪關係，爰不另為無罪之諭知，原判決認定
    被告亦犯有此部分罪刑，容有未洽。(二)原判決就前揭理由壹
    所示證人於調查站、偵查中及原審所為之供述，如何得作為
    證據，理由中未見說明，亦有未合。被告上訴意旨否認有附
    表一所示犯行，並辯稱所為並非常業犯，指摘原判決不當，
    雖無理由；惟原判決既有上述可議，自應由本院將原判決關
    於被告部分撤銷改判。審酌被告正值壯年，本應依循正軌賺
    取金錢，竟不思此為，接連以前揭虛設行號，冒名且持空頭
    支票之方式，對外詐騙廠商貨物，惡行自屬非輕，所欲詐騙
    之貨物價值金額合計近1, 000餘萬元，業已詐得之貨物價值
    合計約650 餘萬元，已嚴重影響市場交易秩序，且渠等持空
    頭支票詐騙之方式，更紊亂支票之流通性與市場對支票之信
    賴感，被告雖非詐騙集團主謀，但其介入之程度甚深，且犯
    後猶未能賠償受害廠商所受損失，於審理中仍否認部分犯行
    ，並辯稱非常業詐欺犯等一切情狀，量處如主文第2 項所示
    之刑。附表四所示之扣押物品，係被告所參與之本件詐騙集
    團所有，且係供本件常業詐欺之犯罪所用，業如前述，雖已
    於另案諭知沒收（指同案被告林建成、羅文寶、劉紋成部分
    ，本院93年度上訴字第487 號判決），基於共同犯罪行為，
    應由共犯各負全部責任之理論，本院仍依刑法第38條第1 項
    第2 款規定，併予宣告沒收（最高法院62年度第一次刑庭會
    議決議(六)參照）。至查獲之前揭「美愛素」、「愛特素」等
    貨物，雖亦係被告等人所詐得，但此係廠商受騙之貨物，允
    宜發還各該受害廠商，自不宜宣告沒收。
五、公訴意旨另以：被告於虛設赤山運銷社期間，於89年11月間
    某日，向太子汽車工業股份有限公司高雄分公司詐騙價值64
    萬元之ISUZU 貨車乙部，因認被告此部分亦涉犯連續詐欺取
    財罪嫌。經查此部分除該公司業務員乙○於調查站所為之指
    述外，遍查卷內證據資料，並無有關此部分犯行之其他證據
    足以佐證，檢察官亦再提出證據以實其說，自難僅憑該公司
    業務員一人之指述，即遽認被告確犯有此件犯行，本應為無
    罪之判決，惟因檢察官認此部分與前揭有罪部分係屬連續犯
    之裁判上一罪關係，爰不另為無罪之諭知，合此敘明。此部
    分事實既無其他證據足以佐證，則辯護人聲請傳喚證人乙○
    ，欲證明被告並未自稱「羅文偉」向該公司詐取ISUZU 貨車
    乙部之犯行，即無調查之必要，爰不予傳喚。
六、辯護人另認被告前已因詐欺罪經法院判處有期徒刑6 月確定
    ，本案與該案有連續犯之裁判上一罪關係，為該案確定判決
    效力所及，應為免訴之諭知。經查被告雖於89年間曾因詐欺
    罪，經臺灣台南地方法院判處有期徒刑6 月，如易科罰金以
    300 元折算1 日，並經臺灣高等法院台南分院駁回上訴確定
    ，有臺灣高等法院被告全國前案紀錄表及臺灣高等法院台南
    分院92年度上易字第1031號判決書在卷為憑，惟該案行為時
    係於88年1 月間，與本案最近一次行為時（89年6 月間），
    相距已有1 年5 月之久，實難認二次行為間係基於概括之犯
    意為之，亦即被告所為前次詐欺犯行，與本案所示常業詐欺
    犯行間並無連續犯之關係，是以本案自非前案確定判決效力
    所及，本院仍應與以實體審理，辯護人上開辯護，容屬誤會
    ，僅此敘明。
七、同案被告戊○○部分，已經原審判決確定，自不另論列，附
    此敘明。
據上論結，應依刑事訴訟法第369 條第1 項前段、第364 條、第
299 條第1 項前段，刑法第28條、第340 條、第38條第1 項第2
款，罰金罰鍰提高標準條例第1 條前段，判決如主文。
本案經檢察官己○○到庭執行職務。
中　　華　　民　　國　　94　　年　　5 　　月　　4 　　日
                  刑事第七庭    審判長法  官  莊飛宗
                                      法  官  曾逸誠
                                      法  官  黃三友
以上正本證明與原本無異。
如不服本判決應於收受本判決後10日內向本院提出上訴書狀，其
未敘述上訴理由者，並得於提起上訴後10日內向本院補提理由書
狀（均須按他造當事人之人數附繕本）「切勿逕送上級法院」。
中　　華　　民　　國　　94　　年　　5 　　月　　5 　　日
　　　　　　　　　　　　　　　　　　　書記官  黃玉珠
附表一
┌──┬─────┬──────┬────────┬──────────┐
│編號│時間      │受騙廠商    │詐得財物        │詐騙方式            │
├──┼─────┼──────┼────────┼──────────┤
│１  │89年6月21 │景升科技實業│冷風扇131台（價 │戊○○自稱「陳三郎」│
│    │、同年7月 │有限公司    │值約新台幣360餘 │向上開公司負責人胡量│
│    │8日（起訴 │            │萬元）          │鈞訂貨，並交付4 張支│
│    │書誤載為同│            │                │票（發票人分別為楊寶│
│    │7月11日） │            │                │山、洪茂村及丁○○，│
│    │          │            │                │面額共計新台幣252萬 │
│    │          │            │                │2,500元）           │
├──┼─────┼──────┼────────┼──────────┤
│２  │89年8月初 │慶豐工程行杜│空氣對流器、百葉│戊○○自稱「陳三郎」│
│    │某日      │嘉慶        │電扇、電扇等（價│向杜嘉慶訂貨，並交付│
│    │          │            │值合計新台幣74萬│支票一張（發票人為楊│
│    │          │            │9,000元）       │寶山，票面金額新台幣│
│    │          │            │                │10萬4,000元）       │
├──┼─────┼──────┼────────┼──────────┤
│３  │89年8月26 │昭和企業社許│水果套袋（價格合│自稱「陳小姐」之中年│
│    │日        │浩昭        │計新台幣12萬2,00│婦女向許浩昭訂貨，並│
│    │          │            │0 元，起訴書誤載│交付支票1 張（發票人│
│    │          │            │為12萬5,000 元）│為萬雲龍，票面金額新│
│    │          │            │                │台幣12萬2,000 元）  │
├──┼─────┼──────┼────────┼──────────┤
│４  │89年8月24 │博承企業有限│木瓜網、苦瓜網共│戊○○自稱「陳三郎」│
│    │日（起訴書│公司        │計三批（價格合計│向上開公司員工馬寅聖│
│    │誤載為89年│            │新台幣38萬6,049 │訂貨，自稱「陳小姐」│
│    │8月20日） │            │元）            │之中年婦女則向該公司│
│    │          │            │                │董事長訂貨，並交付支│
│    │          │            │                │票2 張（發票人均為萬│
│    │          │            │                │雲龍，票面金額合計38│
│    │          │            │                │萬6,049元）         │
├──┼─────┼──────┼────────┼──────────┤
│５  │89年8月25 │呈宇建材股份│裝潢壁板貨品一批│戊○○自稱「陳三郎」│
│    │日        │有限公司    │（價格合計新台幣│向上開公司員工李永昌│
│    │          │            │50萬9,050元）   │訂貨，並交付支票1 張│
│    │          │            │                │（發票人為洪茂村，票│
│    │          │            │                │面金額新台幣28萬8,00│
│    │          │            │                │0元）               │
├──┼─────┼──────┼────────┼──────────┤
│６  │89年7月間 │葛琳美斯家具│辦公家具（價格合│戊○○自稱「陳三郎」│
│    │某日      │有限公司    │計新台幣26萬1,88│向上開公司負責人楊志│
│    │          │            │5元）           │民訂貨，並交付支票2 │
│    │          │            │                │張（發票人分別為萬雲│
│    │          │            │                │龍、陳澌權，票面金額│
│    │          │            │                │合計為新台幣20萬8,00│
│    │          │            │                │0元）               │
└──┴─────┴──────┴────────┴──────────┘
附表二
┌──┬─────┬──────┬────────┬──────────┐
│編號│時間      │受騙廠商    │詐得財物        │詐騙方式            │
├──┼─────┼──────┼────────┼──────────┤
│１  │89年11月1 │果軒紙袋行楊│約450箱水果套袋 │林建成自稱「林家銘」│
│    │日        │忠達        │（價值約新台幣10│向楊忠達訂貨，並交付│
│    │          │            │0多萬元）       │「江得源」等名義之空│
│    │          │            │                │頭支票2 紙。        │
├──┼─────┼──────┼────────┼──────────┤
│２  │89年11月9 │得力興化學股│營養劑「美愛素」│辛○○自稱「羅文寶」│
│    │日        │份有限公司  │、「愛特素」各40│向上開公司訂貨，而由│
│    │          │            │盒（價值共新台幣│該公司業務甲○○接洽│
│    │          │            │4萬元）         │並送貨，並交付「崇善│
│    │          │            │                │洋林企業商行王世信」│
│    │          │            │                │之支票乙紙。被告林建│
│    │          │            │                │成、劉紋成、羅文寶均│
│    │          │            │                │自稱係股東。        │
├──┼─────┼──────┼────────┼──────────┤
│３  │89年11月初│台中縣千富塑│20公升四角桶240 │辛○○自稱「羅文寶」│
│    │某日      │膠廠        │、新20公升大口富│向上開塑膠廠業務員黃│
│    │          │            │士牌圓桶1,050個 │哲郎訂貨，並交付「崇│
│    │          │            │（價值合計新台幣│善洋林企業商行王世信│
│    │          │            │6萬4,050元），但│」之支票乙紙。      │
│    │          │            │其中應扣除2,000 │                    │
│    │          │            │元交際費）      │                    │
│    │          │            │                │                    │
└──┴─────┴──────┴────────┴──────────┘
附表三
┌──┬─────┬──────┬────────┬──────────┐
│編號│時間      │受騙廠商    │詐得財物        │詐騙方式            │
├──┼─────┼──────┼────────┼──────────┤
│１  │89年12月5 │得力興化學股│營養劑等貨品（價│辛○○自稱「羅文寶」│
│    │日        │份有限公司  │值約新台幣240萬 │繼續向甲○○訂貨，被│
│    │          │            │），但尚未得手。│告林建成當時自稱「羅│
│    │          │            │                │文漢」，表示以後訂貨│
│    │          │            │                │由其負責，被告劉紋成│
│    │          │            │                │則自稱股東。        │
├──┼─────┼──────┼────────┼──────────┤
│２  │89年12月初│太子汽車工業│三菱汽車乙部（價│戊○○又自稱「曾建基│
│    │某日      │股份有限公司│值新台幣79萬9,00│」向乙○訂車。      │
│    │          │高雄分公司  │0元），但尚未交 │                    │
│    │          │            │車而未得手      │                    │
├──┼─────┼──────┼────────┼──────────┤
│３  │89年12月7 │憲邦行曾國光│包裝材料（合計4 │林建成自稱「羅文漢」│
│    │、同年12月│            │萬260元）       │向曾國光訂貨。      │
│    │12日      │            │                │                    │
├──┼─────┼──────┼────────┼──────────┤
│４　│89年12月11│松茂有機肥料│有機肥料100 包及│由自稱「陳建基」向該│
│    │日、同年12│有限公司    │700 包          │公司人員訂貨，並由司│
│    │月16日    │            │                │機癸○○送貨，且分別│
│    │          │            │                │由林建成、戊○○簽收│
│    │          │            │                │。                  │
├──┼─────┼──────┼────────┼──────────┤
│５　│89年12月11│樹憶企業有限│魚溶漿2000公斤、│戊○○自稱「陳建基」│
│    │日        │公司        │煉乳1,100 公斤、│向該公司負責人吳國基│
│    │          │            │腐殖酸鈉500公斤 │訂貨，辛○○自稱「羅│
│    │          │            │、竹酢液100公斤 │先生」。            │
│    │          │            │、速肥素160公斤 │                    │
│    │          │            │（合計價值新台幣│                    │
│    │          │            │約10萬元）      │                    │
├──┼─────┤            ├────────┼──────────┤
│６　│89年12月16│            │魚精10桶，尚未交│戊○○再以「陳建基」│
│    │日        │            │貨而未得手      │之名義訂貨。        │
└──┴─────┴──────┴────────┴──────────┘
附表四
┌──┬──────────────┬──┬──────────────┐
│編號│扣押物                      │編號│扣押物                      │
├──┼──────────────┼──┼──────────────┤
│１  │進貨記事本1 本（調查局編號陸│４  │支票1 本（調查局編號拾貳，內│
│    │）                          │    │含發票人江得源、崇善洋林企業│
│    │                            │    │商行王世信之支票各1 張，其餘│
│    │                            │    │均為空白支票）              │
├──┼──────────────┼──┼──────────────┤
│２  │日記帳1 本（調查局編號參）  │５  │名片（「陳三郎」名片1 張、「│
│    │                            │    │羅文漢」名片共4 張、「羅文寶│
│    │                            │    │」名片共5 張、「王世信」名片│
│    │                            │    │共3 張）                    │
├──┼──────────────┼──┴──────────────┘
│３  │「松林資材供應中心」、「崇善│
│    │洋林企業商行」之印章各1 枚、│
│    │「羅文寶」之印章2 枚        │
└──┴──────────────┘
附錄本件判決論罪科刑法條：
刑法第340 條
以犯第339 條之罪為常業者，處1 年以上7 年以下有期徒刑，得
併科5 萬元以下罰金。
